【裁判字號】    92,交簡上,77
【裁判日期】    920613
【裁判案由】    過失傷害
【裁判全文】
臺灣臺北地方法院刑事判決                        九十二年度交簡上字第七七號
    上  訴  人
    即  被  告  甲○○
右列上訴人因過失傷害案件，不服本院臺北簡易庭九十一年度北交簡字第二二二○號
，中華民國九十一年十一月二十八日第一審刑事簡易判決（檢察官聲請簡易判決處刑
書案號：臺灣臺北地方法院檢察署九十一年度偵字第八八七五號），提起上訴，本院
管轄第二審之合議庭判決如左：
    主  文
上訴駁回
    理  由
一、按上訴期間為十日，自送達判決後起算；提起上訴，應以上訴書狀提出於原審法
    院為之；原審法院認為上訴不合法律上之程式或法律上不應准許或其上訴權已經
    喪失者，應以裁定駁回之；第二審法院認為上訴有第三百六十二條前段之情形者
    ，應以判決駁回之，但其情形可以補正而未經原審法院命其補正者，審判長應定
    期間先命補正，刑事訴訟法第三百四十九條前段、第三百五十條第一項、第三百
    六十二條前段、第三百六十七條定有明文。又被告、自訴人、告訴人、附帶民事
    訴訟當事人、代理人、辯護人、輔佐人或被害人為接受文書之送達，應將其住所
    、居所或事務所向法院或檢察官陳明；送達文書由司法警察或郵政機關行之；前
    項文書為判決、裁定、不起訴或緩起訴處分書者，送達人應作收受證書、記載送
    達證書所列事項，並簽名交受領人；送達文書，除本章有特別規定外，準用民事
    訴訟法之規定；由郵政機關行送達者，以郵差為送達人；送達於住居所、事務所
    或營業所不獲會晤應受送達人者，得將文書付與有辨別事理能力之同居人或受僱
    人；以日、星期、月或年定期間者，其始日不算入；以日、星期、月或年定期間
    者，以期間末日之終止，為期間之終止；於一定期日或期間內，應為意思表示或
    給付者，其期日或其期間之末日，為星期日、紀念日或其他休息日時，以其休息
    日之次日代之，刑事訴訟法第五十五條第一項前段、第六十一條、第六十二條、
    民事訴訟法第一百二十四條第二項、第一百三十七條第一項，民法第一百二十條
    第二項、第一百二十一條第一項、第一百二十二條亦有明定。
二、經查：
(一)、本件上訴人即被告甲○○原設籍在桃園縣龍潭鄉○○村○○路二三五號，於民國
    九十二年三月十四日始遷入現在住址即桃園縣中壢市○○里○○街五十四巷三之
    二號，有桃園縣龍潭鄉戶政事務所九十二年一月二十八日函覆本院臺北簡易庭之
    被告全戶戶籍謄本一份及本院依法務部戶役政連結作業系統查詢被告遷徙紀錄資
    料在卷可稽，又其於警、偵訊及原審審理中，除陳明其住所地在桃園縣龍潭鄉○
    ○村○○路二三五號外，另有台北縣永和市○○路二四九巷四弄一號一樓及桃園
    縣中壢市○○街五十六巷十三之二號之二處居所，此外，均未陳報其他應受送達
    處所，此觀警、偵卷及原審卷宗自明，並為上訴人於九十二年五月五日本院調查
    時到庭自承，當時戶籍地仍設桃園縣龍潭鄉○○村○○路二三五號，並未向法院
    陳明其位在桃園縣中壢市○○里○○街五十四巷三之二號之地址等語在卷（參見
    本院訊問筆錄），則原審以上訴人所告知之前揭住、居所地址為送達，並無不合
    ，況除桃園縣中壢市○○街五十六巷十三之二號之地址，因查無此巷遭退回外，
    原審分別於九十一年十二月十六日及十七日將本院臺北簡易庭九十一年度北交簡
    字第二二二○號刑事簡易判決正本交郵政機關送達至上訴人另二處地址即桃園縣
    龍潭鄉○○村○○路二三五號及台北縣永和市○○路二四九巷四弄一號一樓，因
    不獲會晤應受送達之人，而將文書寄存送達之警察機關，分別由桃園縣警察局平
    鎮分局龍潭分駐所及台北縣警察局永和分局新生派出所收受，並作成送達通知書
    ，黏貼於應受送達人住居所之門首，有送達證書在卷可考，依上揭法條規定，原
    審判決書正本業於九十一年十二月十六日及十七日合法送達被告。
(二)、次按法院訴訟當事人在途期間標準第三條第一項第一款及第二款之規定，當事人
    非居住於管轄區域內者，除本款(二)之規定外，其在途期間按該法院區域之在途期
    間日數（日數不同者，按最長日數，但臺灣高雄地方法院以四日計，福建金門地
    方法院以十九日計），再加其居住地地方法院管轄區域內之在途期間日數（日數
    不同者，按最長日數，但臺灣高雄地方法院除居住東沙島、太平島者以三十日計
    外，餘以四日計，福建金門地方法院除居住烏坵鄉者以三十日計外，餘以十九日
    計）計算。又臺灣台北地方法院、臺灣士林地方法院及臺灣板橋地方法院間在途
    期間之計算，除當事人居住臺灣台北地方法院所轄台北市各區，而向臺灣士林地
    方法院為訴訟行為，或當事人居住臺灣士林地方法院所轄台北市各區，而向臺灣
    台北地方法院為訴訟行為者，均不計在途期間外，其餘均以在途期間二日計算。
    本件上訴人前揭住、居所地分別為臺北縣及桃園縣，其在途期間依前揭規定分別
    為二日及三日，是上訴人如對本院前開判決不服欲提起上訴，依前揭規定，其上
    訴期間乃自判決送達後即九十一年十二月十六日及十七日之翌日（即同年月十七
    日及十八日）分別起算，並應以最早屆期日為據，而前揭送達日期按兩者在途期
    間分別計算後，均算至九十一年十二月二十九日屆滿，而該日為星期日之例假日
    ，則以次日即九十一年十二月三十日為屆滿之日，是上訴人遲至九十二年三月三
    十一日，方向本院提出聲明上訴狀，此有蓋有上開日期章戳之上訴狀在卷可稽，
    顯已逾上訴期間，其上訴自屬違背法律上之程式，且無從補正，自應不經言詞辯
    論予以駁回。
三、據上論斷，應依刑事訴訟法第四百五十五條之一第一項、第三項、第三百六十七
    條前段、第三百七十二條，判決如主文。
中      華      民      國    九十二    年      六      月     十三     日
                                      臺灣臺北地方法院交通法庭
                                          審判長法  官  劉  壽  嵩
                                                法  官  洪  文  慧
                                                法  官  鄧  德  倩
右正本證明與原本無異。
本判決不得上訴。
                                                書記官  謝  韻  華
中      華      民      國    九十二    年      六      月     十三     日


司法院資訊處製作；財團法人民間司法改革基金會備份。
